【裁判字號】    89,易,378
【裁判日期】    891025
【裁判案由】    詐欺
【裁判全文】
臺灣高雄地方法院刑事判決                          八十九年度易字第三七八號
    公  訴  人  臺灣高雄地方法院檢察署檢察官
    被      告  甲○○
右列被告因詐欺案件，經檢察官提起公訴（八十八年度偵字第一五二三一號），本院
判決如左：
    主  文
甲○○連續意圖為自己不法之所有，以詐術使人將本人之物交付，科罰金玖仟元，如
易服勞役以參佰元折算壹日。
    事  實
一、甲○○明知其經濟狀況不佳，已無清償能力，竟隱瞞該事實，於民國八十七年九
    月五日，向太平洋乙○○○股份有限公司（下稱太平洋乙○○○）申請消費記帳
    卡使用，且於申請書上載明其為山力有限公司之業務主任，並提出其所有之慶豐
    銀行0000000000000000號信用卡為財力證明，使太平洋乙○○
    ○不疑有他而核發卡號0000000000000號消費記帳卡供其使用，約
    定記帳卡使用人於乙○○○記帳消費金額額度為新台幣（下同）三萬元，並應於
    次月十五日前將消費款項繳交至崇光興業股份有限公司或其指定之帳戶。詎料，
    甲○○竟基於意圖為自己不法之概括犯意，利用該卡結算日為次月十五日，連續
    於八十七年十月八日、同年十一月十三日，持該卡至太平洋乙○○○大肆記帳消
    費各三萬元超過該消費記帳上額度三萬元，使店員陷於錯誤而分別交付其所購買
    之商品予甲○○。嗣太平洋乙○○○於結帳日後，未獲甲○○付款，再經以甲○
    ○預留之電話號碼、呼叫器聯絡，亦無法與其聯絡，太平洋乙○○○始知受騙。
二、案經太平洋乙○○○訴請臺灣高雄地方法院檢察署檢察官偵查起訴。
    理  由
一、訊據被告甲○○固坦承於八十七年九月五日向告訴人太平洋乙○○○申請記帳卡
    ，並於八十七年十月八日、十一月十三日至該百貨記帳消費各三萬元及未按期繳
    交消費款之事實，核與告訴人代理人池杏雯指述情節相符，並有太平洋百貨記帳
    卡申請書、約定條款影本各一份、消費記帳單影本二紙附卷可稽；惟矢口否認有
    何詐欺之犯行，辯稱：伊並非故意不清償上開款項云云。
二、經查，被告於八十七年九月五日向告訴人太平洋乙○○○申請記帳卡，約定該消
    費記帳卡消費額度為每月三萬元，此為被告於本院審理所自承，然被告卻於結算
    日另外消費超過額度之三萬元，顯有利用該百貨公司結算消費記帳卡之漏洞而為
    超過額度之消費，且被告亦自承於消費之時經濟狀況已不佳；再者，告訴人代理
    人丙○○於偵訊時亦指稱：曾多次以被告預留於記帳申請書上之電話、呼叫器連
    絡，惟均無法與被告聯絡等語，是以被告自申請記帳卡至最後一次記帳消費之時
    間僅一月，其在短時間內記帳消費之金額高達六萬元，更於申請記帳卡消費後第
    一次應繳款時即未繳款，所留予告訴人太平洋乙○○○之聯絡方式，亦均無從與
    被告聯絡等情觀之，益見被告於申請記帳卡之初即有不法所有之意圖甚明。綜上
    所述，被告所辯，應屬卸責之詞，不足採信。本件事證明確，被告犯行洵堪認定
    。
三、按被告甲○○持記帳卡消費，其方式與一般現金交易之情形無異，僅持卡人取得
    緩期清償之期限利益，核其所為，係犯刑法第三百三十九條第一項之詐欺取財罪
    。其先後二次犯行，時間緊接，所犯係構成要件相同之罪，顯係基於概括犯意反
    覆為之，為連續犯，應依刑法第五十六條之規定，論以一罪。爰審酌被告明知經
    濟能力不佳，仍貿然消費大筆款項，惟念其詐得財物之價值非鉅，且已全數清償
    告訴人，有繳款單二紙在卷可憑，其尚有彌補過錯之意等一切情狀，量處如主文
    所示之刑，並諭知易服勞役之折算標準，以示懲儆。
據上論斷，應依刑事訴訟法第二百九十九條第一項前段，刑法第五十六條、第三百三
十九條第一項、第四十二條第二項、罰金罰鍰提高標準條例第一條前段、第二條，判
決如主文。
中        華        民       國     八十九    年    十    月    二十五  日
                                  臺灣高雄地方法院刑事第二庭
                                      法  官  廖  建  瑜
右正本證明與原本無異。
如不服本判決，應於判決送達後十日內，向本院提出上訴狀。
                                      書記官  歐  文  政
中    華    民    國      八十九      年      十      月      三十      日
附錄本判決論罪之法條：
刑法第三百三十九條第一項
意圖為自己或他人不法之所有，以詐術使人將本人或第三人之物交付者，處五年以下
有期徒刑、拘役或科或併科一千元以下罰金。


司法院資訊處製作；財團法人民間司法改革基金會備份。
